臺灣高雄地方法院刑事判決　　　　　　　100年度訴字第364號
公　訴　人　臺灣高雄地方法院檢察署檢察官
被　　　告　蔡明政
　　　　　　李玉霞
　　　　　　
共　　　同　郭國益律師
選任辯護人　
上列被告因妨害風化案件，經檢察官提起公訴（99年度偵字第31
477 號），本院判決如下：
    主  文
蔡明政共同犯圖利容留性交罪，處有期徒刑月，如易科罰金，
以新臺幣壹仟元折算壹日。緩刑貳年，並應向公庫支付新臺幣伍
萬元。扣案之臨檢燈遙控器壹個沒收。
李玉霞共同犯圖利容留性交罪，處有期徒刑貳月，如易科罰金，
以新臺幣壹仟元折算壹日。緩刑貳年，並應向公庫支付新臺幣
萬元。扣案之臨檢燈遙控器壹個沒收。
    事  實
一、蔡明政為址設高雄市○○區○○路600 號「采慧美容名店」
    負責人，雇用李玉霞在店內負責櫃檯收帳並接待客人，蔡明
    政、李玉霞共同意圖使女子與不特定男客為性交行為而媒介
    、容留以營利之犯意聯絡，媒介蔡明政所雇請之成年女子邱
    柏瑄為前往該店消費之男客，在包廂內提供以手撫摸男客生
    殖器、任由男客撫摸胸部及手指插入生殖器之性交易服務內
    容，於民國99年9 月29日17時許，男客蔡秉政進入店內，在
    櫃檯內之李玉霞即以2 小時，收費新台幣（下同）1,800 元
    之價格，媒介該店所雇用容留之服務生邱柏瑄為蔡秉政為上
    揭性交易服務，店家從中抽取3 成以營利。蔡秉政與邱柏瑄
    隨即進入該店303 室包廂後，蔡秉政脫掉衣服僅著內褲趴臥
    美容椅上，由邱柏瑄先為其背部全身油壓按摩，約1 個多小
    時後，蔡秉政翻身正躺，邱柏瑄脫去蔡秉政內褲，以精油塗
    抹蔡秉政下體性器後撫摸套弄其下體性器，蔡秉政亦撫摸邱
    柏瑄胸部及以手指插入生殖器而為性交行為，嗣於同日18時
    45分許，經警方持本院所核發之搜索票至該店執行搜索，李
    玉霞雖按壓警示燈遙控器，包廂內臨檢燈亮起，惟仍遭警當
    場於包廂內查獲邱柏瑄、蔡秉政2 人，並扣得臨檢燈遙控器
    1 個，而查悉上情。
二、案經高雄市政府警察局小港分局移請臺灣高雄地方法院檢察
    署檢察官偵查起訴。
    理  由
一、按被告以外之人於審判外之言詞或書面陳述，除法律有規定
    者外，不得作為證據，刑事訴訟法第159 條第1 項定有明文
    ；又被告以外之人於審判外之陳述，雖不符合同法第159 條
    之1 至第159 條之4 之規定，但經當事人於審判程序同意作
    為證據，法院審酌該言詞陳述或書面陳述作成時之情況，認
    為適當者，亦得為證據。當事人、代理人或辯護人於法院調
    查證據時，知有第159 條第1 項不得為證據之情形，而未於
    言詞辯論終結前聲明異議者，視為有前項之同意，刑事訴訟
    法第159 條之5 亦著有明文。查本判決下列所引用之被告以
    外之人於審判外之陳述，核屬傳聞證據部分，因均經當事人
    於法院準備程序及審判期日中表示同意有證據能力，而不予
    爭執（見本院審訴卷第32頁，訴卷第34頁），且迄至言詞辯
    論終結前亦未再聲明異議，本院審酌此等證據資料製作時之
    情況，尚無違法不當及證明力明顯過低之瑕疵，亦認為以之
    作為證據應屬適當，故揆諸前開規定，應認前揭證據資料均
    例外有證據能力。
二、上揭事實，業據被告蔡明政、李玉霞於本院審院審理時坦承
    不諱（見本院訴卷第40頁），核與證人即男客蔡秉政證述情
    節相符（見偵卷第10、11、54、59頁），復有現場蒐證照片
    12張（見偵卷第23、24頁），扣案之臨檢燈遙控器1 個可佐
    ，足見被告2 人之任意性自白與事實相符，事證明確，犯行
    堪以認定，自應依法論科。
三、按所謂「容留」，係指供給性交或猥褻者之場所而言；「媒
    介」，係指具體的居間介紹而言，即行為人係對已有與他人
    為性交易之意者，具體的居間介紹，使之為性交易之行為。
    再者，容留、媒介在本質上並不完全相同，但如先為媒介後
    而為容留，仍應包括構成一罪，媒介應為容留所吸收（最高
    法院78年度台上字第2186號、80年度台上字第4164號判決參
    照）。又稱性交者，謂非基於正當目的以性器進入他人之性
    器、肛門或口腔，或使之接合之行為；或以性器以外之其他
    身體部位或器物進入他人之性器、肛門，或使之接合之行為
    ，刑法第10條第5 項定有明文。查邱柏瑄除為蔡秉政手淫外
    ，蔡秉政於過程中亦有以手指插入邱柏瑄之生殖器內，業據
    證人蔡秉政於警詢時證述在卷（見偵卷第10頁），則依上揭
    條文規定，邱柏瑄、蔡秉政之性交易除猥褻外，自亦包含性
    交行為無疑。核被告蔡明政、李玉霞所為，均係犯刑法第23
    1 條第1 項前段之圖利容留性交罪，其媒介後進而容留，及
    先為撫摸生殖器之猥褻行為進而為性交行為，媒介、猥褻之
    低度行為，分別為容留、性交之高度行為所吸收，均不另論
    罪。起訴書認邱柏瑄、蔡秉政僅為猥褻行為，容有誤會。被
    告蔡明政、李玉霞就上開犯行有犯意聯絡、行為分擔，應論
    以共同正犯。爰審酌被告蔡明政、李玉霞容留女子與男客為
    性交行為，敗壞社會風氣，所為至屬不該，惟念被告2 人均
    已坦承犯行，且均無前案紀錄，素行尚可，有臺灣高等法院
    被告前案紀錄表附卷可徵，復考量被告蔡明政為該店負責人
    ，主掌全店經營事務，被告李玉霞僅為其受僱之人，兼衡被
    告蔡明政自稱國中畢業、家境小康，被告李玉霞自陳高職肄
    業，家境小康之智識程度與生活狀況等個人具體之行為人責
    任基礎之一切情狀，各量處如主文所示之刑，並諭知易科罰
    金之折算標準。又被告2 人未曾因故意犯罪而受有期徒刑以
    上刑之宣告，因一時失慮，方為本案犯行，致罹刑典，且均
    知坦認犯行，顯具悔意，其經此偵、審程序及刑之宣告後，
    應知警惕，信無再犯之虞，本院因認前開所宣告之刑，以暫
    不執行為適當，併依刑法第74條第1 項第1 款規定，宣告如
    主文所示之緩刑期間，並命向公庫支付如主文所示之金額，
    期能使其因向公庫支付一定金錢，確切明瞭其行為所造成之
    損害，培養正確法治觀念，以啟自新。至扣案之臨檢燈遙控
    器1 個，係供被告蔡明政、李玉霞作為逃避警方臨檢查緝上
    開犯行用途，屬供本案犯罪所用之物，且為被告蔡明政所有
    ，業據被告蔡明政供明在卷（見本院訴卷第40頁），爰依共
    犯責任共同原則及刑法第38條第1 項第2 款之規定，併予宣
    告沒收。
四、至扣案之99年9 月11至25日業績表6 張、工作表筆記本1本
    、消費記單2 張及2,000 元，雖為被告蔡明政所有，但蔡秉
    政本案之該筆消費，並未記錄於上揭扣案之業績表、工作表
    筆記本及消費記單，被告2 人亦尚未向蔡秉政收取任何費用
    乙節，亦經被告蔡明政供陳在卷（見本院訴卷第34、35、41
    頁），堪認上揭扣案物品及現金，非被告2 人用以供本案犯
    罪所用或所得之物，且無證據顯示與被告2 人容留他人為性
    交行為之犯行有關，均不為沒收之諭知，附此敘明。
據上論斷，應依刑事訴訟法第299 條第1 項前段，刑法第28條、
第231 條第1 項前段、第41條第1 項前段、第38條第1 項第2 款
、第74條第1 項第1 款、第2 項第4 款，刑法施行法第1 條之1
，判決如主文。
本案經檢察官楊漢濤到庭執行職務。
中    華    民    國   100    年    10    月    19    日
                  刑事第十八庭  審判長法  官  黃宗揚
                                      法  官  徐彩芳 
                                      法  官  高瑞聰
以上正本證明與原本無異。
如不服本判決應於收受送達後10日內向本院提出上訴書狀，並應
敘述具體理由；如未敘述上訴理由者，應於上訴期間屆滿後20日
內向本院補提理由書（均須按他造當事人之人數附繕本）「切勿
逕送上級法院」。
中    華    民    國   100    年    10    月    21    日
                                      書記官  林修弘
附錄本案論罪科刑法條
中華民國刑法第231條
意圖使男女與他人為性交或猥褻之行為，而引誘、容留或媒介以
營利者，處 5 年以下有期徒刑，得併科 10 萬元以下罰金。以
詐術犯之者，亦同。
公務員包庇他人犯前項之罪者，依前項之規定加重其刑至二分之
一。